# 股权收购对价调整

提问人：Neal_Li 时间：2014-12-11 11:25:05
求教陈版关于股权收购对价期后调整的问题～
公司在 2013 年 8 月度通过非同一控制下企业合并收购了一家公司，当时股权收购协议中约定的是股权收购对价系按照（目标股权价值-暂估总投资额）乘以股权比例计算的，股权对价定为 30 万，收购净资产公允价值 20 万（已考虑了递延所得税影响），故产生商誉10 万 但是于 2014 年 5 月，双方签订了补充协议，由于最终结算的投资款较之之前的暂估投资款少了很多，所以约定股权收购对价要增加 5 万，那么我们在会计处理上是否能够直接调增商誉？ 是否可以适用《企业会计准则讲解21-企业合并》中“购买日后 12 个月内出现对购买日已存在情况的新的或者进一步证据而需要调整或有对价的，应当予以确认并对原计入合并商誉的金额进行调整”？

回答人：chenyiwei
需要明确：最终决算的投资款与最初暂估相比出现重大差异的原因？该原因在原购买日已经存在（只是在购买日后 12 个月内取得进一步证据予以核实），还是购买日后新出现的情况？ 如果是前一种情况的，可以调整商誉和可辨认资产价值，视同在购买日确认和计量；后一种情况的，应作为或有对价公允价值的变动计入当期损益处理。

提问人：Neal_Li 时间：2014-12-11 20:16:47
差异主要是由于最初暂估时包括了一块预估的地下土地出让金（房地产项目），当时政府有一个还未通过正式决议的草案说可能要针对地下土地收取土地出让金，但是到最后 2014 年领取房屋大产证时政府没有要求补缴这块出让金了，这样的情况可以算哪一种呢？

回答人：chenyiwei
个人理解，作为对购买日状况获取的新的或进一步信息的可能性较大，因为原先的估计实际上没有一个确定的基础，后来获取的信息佐证了当时不存在缴纳义务的判断。

提问人：夕阳无语 时间：2018-03-31 12:15:37
请教陈老师，如果价格调整超出了 12 个月，是不是就直接计入调整当期损益？谢谢。

回答人：chenyiwei
也是追溯调整到购买日，但是以差错更正的名义。